# PPP 项目合并及现流表问题 ~~

提问人：tianxiaweigong 时间：2019-04-06 11:31:07
请教各位前辈，有某施工企业 A，和政府平台合资设立 PPP项目公司B，A公司持股 60%，A 公司为企业提供建筑工程服务，A 公司将B 纳入合并范围。假使 A 公司为 B提供工程服务，按照完工百分比法确认收入 100 万元，成本 70 万元，确认应收账款 100 万元，B公司确认长期应收款 100万元，应付账款 100 万元。
请问： 1 、在合并层面在抵消往来时，是否需要抵消收入成本，并冲减相应的长期应收款。（借：收入 100 万元 贷：成本 70 万元 贷：长期应收款 30 万元）？？还是说这部分收入成本无需抵消，只需将应收应付抵消就可以了。
2 、现金流量表项目：现金流量最后计入到什么类别？

回答人：chenyiwei
1 、合并报表层面仍需体现合并主体为合同授予方提供基础设施建造服务的收入和成本。参考：《瑞华研究 2010 ～ 2016 汇编》之 “问题 4-4-15（合并报表层面对 BOT 项目收入的确认问题）”。如果母子公司之间的合同金额代表了建造服务的公允价值，则也就相当于在合并报表层面无需抵销内部收入、成本。
2 、因为现金流出对应的是工程施工成本，最终转入主营业务成本，故现金流出属于经营活动。

提问人：会计同道人 时间：2019-04-08 20:29:04
陈版：您好！我感觉现金流量从实质重于形式的角度似乎属于投资活动，合并层面看 ppp 项目需要很长时间才能收回投资，视为集团层面的投资行为更为合理。不知道我这么理解是否正确？

回答人：chenyiwei
因为对应于建造合同成本，所以更倾向于作为经营活动。但日后收回款项中对应于建造成本回收的部分也可以作为经营活动流入。